臺灣高雄地方法院民事裁定          100年度保險小上字第2號
上  訴  人  李冠毅
被  上訴人  旺旺友聯產物保險股份有限公司
法定代理人  何國華
上列當事人間請求損害賠償事件，上訴人不服本院鳳山簡易庭民
國100 年7 月21日100 年度鳳保險小字第5 號第一審判決提起上
訴，本院裁定如下：
    主    文
上訴駁回。
第二審訴訟費用新台幣壹仟伍佰元由上訴人負擔。
    理    由
一、按對於小額程序第一審判決之上訴，非以其違背法令為理由
    ，不得為之；又上訴狀內應記載上訴理由，表明下列各款事
    項：1.原判決所違背之法令及其具體內容。2.依訴訟資料可
    認為原判決有違背法令之具體事實，民事訴訟法第436 條之
    24第2 項、第436 條之25分別定有明文。所謂判決違背法令
    ，乃指判決不適用法規或適用不當，為同法第468 條所明定
    ，此亦為小額事件之上訴程序所準用（民事訴訟法第436 條
    之32第2 項參照）。故對小額訴訟程序之第一審判決提起上
    訴時，其上訴狀或理由書應具體指摘原判決有何不適用法規
    或適用法規不當之情形，並揭示該法規之條項或其內容；若
    係成文法以外之法則，應揭示該法則之旨趣；倘為司法院解
    釋或最高法院之判例，則應揭示該判解之字號或其內容；如
    依民事訴訟法第469 條第1 款至第5 款所列情形為理由時，
    其上訴狀或理由書應揭示合於該條款之事實（最高法院71年
    台上字第314 號判例參照）。如其上訴狀未依此項方法表明
    理由，其上訴即不合法，應駁回其上訴，同法第436 條之32
    第2 項準用第444 條第1 項前段亦有明文。
二、上訴意旨略以：本件車禍事故實係被上訴人所駕駛車牌號碼
    5668-ZM 號自小客車，行經台南市○○區○道三號北上320
    公里處便道前，突於道路中臨時停車，而伊亦駕駛車牌號碼
    0087-MF 號自小客車行經該處，經伊按喇叭後仍無動靜，伊
    受後方車輛催促後，不得已從旁超車，詎被上訴人未注意車
    前狀況即起駛不當，致其駕駛之車輛左前保險桿撞擊伊所駕
    駛車輛之右後車門，是被上訴人顯亦有過失，原審未審酌此
    狀況，而認伊超車不當應負絕大部分肇事責任，實難令人甘
    服，為此，爰依法提起上訴等語。
三、經查：細繹上訴人之上訴理由，乃係就原審判決對於本件車
    禍事故肇事責任比例之認定而為指摘，而原審判決對於此點
    已於判決理由中詳細敘明，並未有判決不備理由或前後矛盾
    之違誤。上訴人亦未具體指明原判決有何不適用法規或適用
    法規不當，或有民事訴訟法第469 條第1 款至第5 款所稱當
    然違背法令之情事，及符合該條款要件之具體事實。依上開
    說明，本件上訴即非合法，應予駁回。
四、復按於小額訴訟之上訴程序，法院為訴訟費用之裁判時，應
    確定其費用額，民事訴訟法第436 條之19第1 項、第436 條
    之32第1 項定有明文。本件第二審裁判費用為1,500 元，應
    由上訴人負擔，爰併為裁定如主文第二項所示。
五、據上論結，本件上訴為不合法，依民事訴訟法第436 之32第
    1 、2 項、第436 條之19第1 項、第444 條第1 項前段、第
    95條、第78條，裁定如主文。
中    華    民    國   100    年    9     月    1     日
                 民事第二庭審判長法  官  郭宜芳
                                 法  官  謝雨真
                                 法  官  盧怡秀
以上正本係照原本作成。
本裁定不得抗告。
中    華    民    國   100    年    9     月    1     日
                                 書記官  林雅婷